# 求助陈版主，拆迁相关处理的疑问。

提问人：liuweisheng 时间：2021-03-09 08:05:04
A开发商建一栋楼，土地及建筑（不含拆迁）成本10,000万，可售面积 1000 平方米（其中免费给当地拆迁户 300 平米， 700 平米对外出售）。
对拆迁户免费赠予的房子如何进行处理，对外出售的 700 平米成本是不是10,000/1000*700。
谢谢版主解惑。

回答人：chenyiwei
可参考证监会会计部组织编写的《上市公司执行企业会计准则案例解析（ 2020 ）》中的“案例6-18 回迁房的收入确认”。